臺灣高等法院刑事判決
109年度交上易字第160號
上訴人  朱俊樺
即被告          
              
              
上列上訴人因公共危險案件，不服臺灣新竹地方法院108年度交
易字第595號，中華民國109年3月2日第一審判決（起訴案號：臺
灣新竹地方檢察署108年度偵字第8638號）提起上訴，判決如下
：
    主    文
上訴駁回。
    犯罪事實
一、朱俊樺曾經3次酒後駕車觸犯公共危險罪，判處罪刑確定執
    行完畢，民國108年8月5日16時30分許，在新竹縣關西鎮飲
    酒，又基於縱使測試值達於違法數值也不在乎之公共危險犯
    意，於同日晚間18時許，駕駛ARS-0263號牌自用小客貨車。
    同日晚間18時58分許，欲經由國道三號高速公路南下返回臺
    中，誤入北向匝道，在高速公路北向79公里，關西交流道入
    口，經警攔檢發覺有酒味，19時7分許，進行吐氣酒精濃度
    測試，測定值達每公升0.38毫克，因而查獲。
二、案經內政部警政署國道公路警察局第六公路警察大隊報請臺
    灣新竹地方檢察署檢察官偵查起訴。
    理    由
一、證據能力：
（一）被告以外之人於審判外之陳述，雖不符前4條規定，而當
      事人於審判程序同意作為證據，法院審酌該言詞或書面陳
      述作成之情況，認為適當者，得為證據。當事人、代理人
      或辯護人於法院調查證據時，知有第159條第1項不得為證
      據之情形，而未於言詞辯論終結前聲明異議者，視為有前
      項同意。刑事訴訟法第159條之5第1項、第2項明文規定。
      被告以外之證人於警詢、偵查之證述，經依法踐行調查證
      據程序，檢察官、被告均知有該證詞，而不爭執各項證據
      之證據能力，且未於言詞辯論終結前聲明異議，審酌證人
      筆錄作成之情況，並無在非自由意志情況下所為陳述，認
      為適當，依刑事訴訟法第159條之5第2項規定，具有證據
      能力。
（二）其餘憑以認定被告犯罪事實之非供述證據，查無違反法定
      程序取得之情，依同法第158條之4規定反面解釋，均有證
      據能力。
二、認定犯罪事實所憑證據及理由：
　　被告朱俊樺對於犯罪事實坦白承認，且有酒精測定紀錄表、
    內政部警政署國道公路警察局舉發違反道路交通管理事件通
    知單可憑（偵卷第7至8頁）足認被告任意性自白與事實相符
    ，可以採信。事證明確，被告犯行可以認定，應依法論科。
三、論罪：
（一）核被告所為，係犯刑法第185條之3第1項第1款駕駛動力交
      通工具而吐氣所含酒精濃度達每公升0.25毫克以上罪。
（二）被告曾經3次因公共危險案件，判處有期徒刑確定，最後1
      次於107年8月14日執行完畢，有本院被告前案紀錄表可憑
      。5年內，故意再犯有期徒刑以上之罪，累犯。被告第4次
      酒後駕車觸犯公共危險罪，一再無視法禁，顯然不是一時
      失慮而是知法犯法，嚴重漠視人己行車安全。原審裁量不
      予加重刑罰，雖欠允當；但僅被告上訴，礙於刑事訴訟法
      第370條之限制，認定構成累犯，維持不加重其刑。
四、駁回上訴維持原判決之理由：
（一）原審斟酌被告所為之社會法益侵害，且屬令人深惡痛絕之
      公共危險行為，雖未發生行車事故，而被告酒後駕車行駛
      於高速公路，且行為意識能力因而受影響而誤入北上匝道
      ，顯示所為風險甚高，不宜輕縱。被告坦承酒後駕車，無
      非貪圖一時便利心態，與酒駕行為人之普遍心態無異，並
      無證據證明被告受到何等不當外在刺激才實行犯行，參酌
      被告自稱家庭經濟狀況勉持，國中畢業等一切情狀，論處
      被告犯駕駛動力交通工具而吐氣所含酒精濃度達每公升0.
      25毫克以上罪，累犯，判處有期徒刑7月。
（二）被告上訴意旨略以：坦承犯行，已開始接受戒癮治療，有
      決心戒除酒癮。家中有身心障礙子女需照顧，被告為全家
      主要收入來源，若入獄服刑將使家庭失去經濟依靠，請求
      依刑法第59條減刑，從輕量刑。
（三）被告因酒後駕車公共危險案件，曾經判處有期徒刑3月併
      科罰金新台幣25000元、3月及5月確定，本案是第4次觸犯
      酒後駕車公共危險罪，並未記取多次偵審及科刑程序教訓
      ，嚴重漠視法禁及人己行車安全。被告辯稱有身心障礙子
      女需照顧；然查，被告之子88年出生(本院卷第55頁) 而
      被告於90年、101年兩次因多件竊盜罪刑入監執行，家庭
      照顧責任顯然不足以約束被告使其循規蹈矩。被告以家庭
      責任辯解，而法院更應考量、維護眾多用路人的家庭圓滿
      ，不容許等到被告再實行酒後駕車發生侵害他人身體，甚
      至剝奪他人性命之危害，然後才覺醒不公平現象發生。認
      應使被告深刻體悟刑責，使其正視、深切反省。被告之酒
      駕行為難認足以引起一般人同情，原審斟酌如上刑法第57
      條事由而量定刑罰，與他案所處刑度並無失出失入。被告
      請求依刑法第59條減刑，從輕處刑，並無理由，應予駁回
      。
據上論斷，依刑事訴訟法第368條，判決如主文。
本案經檢察官黃翊雯提起公訴，檢察官侯名皇到庭執行職務。
中　　華　　民　　國　  109 　年　　 6　　月　　17　　日
　　　　　　　　　刑事第二庭    審判長法　官  周盈文 
                                      法  官  錢建榮   
                                      法　官  郭豫珍
以上正本證明與原本無異。
不得上訴。                                     
                                      書記官  葉書豪 
中　　華　　民　　國　　109 　年　　6 　　月　　17　　日

附錄：本案論罪科刑法條全文　
中華民國刑法第185條之3
駕駛動力交通工具而有下列情形之一者，處2年以下有期徒刑，
得併科20萬元以下罰金：
一、吐氣所含酒精濃度達每公升零點二五毫克或血液中酒精濃度
    達百分之零點零五以上。
二、有前款以外之其他情事足認服用酒類或其他相類之物，致不
    能安全駕駛。
三、服用毒品、麻醉藥品或其他相類之物，致不能安全駕駛。
因而致人於死者，處3年以上10年以下有期徒刑；致重傷者，處1
年以上7年以下有期徒刑。
曾犯本條或陸海空軍刑法第54條之罪，經有罪判決確定或經緩起
訴處分確定，於五年內再犯第1項之罪因而致人於死者，處無期
徒刑或5年以上有期徒刑；致重傷者，處3年以上10年以下有期徒
刑。